# 轨道交通行业运营企业购买固定资产权属划分

提问人：sandwichwy 时间：2023-09-27 16:49:49
陈版主您好，有 3 个问题求助：前提条件是轨道交通行业，模式为成本加管理服务费。
1 、请问轨道交通行业的运营单位自行购买了固定资产后，①如果业主按照固定资产的全部购置成本加管理服务费给运营单位付费，固定资产应该归属于业主方吗？②如果业主按照固定资产的年折旧加管理服务费给运营单位付费，那么固定资产是否就应该归属于运营单位？
2 、在未签订委托运营合同前，运营单位预期可取得该合同而发生的成本是否应该计入合同履约成本，待合同签订当期一次性转入委托运营成本中呢？在当期按照委托运营成本加管理服务费确认委托运营收入？
3 、是否有轨道交通运营企业的会计核算相关文章可以参考呢

回答人：chenyiwei
1 、资产权属属于法律问题而不是会计问题。如果是PPP方式，且该资产属于期满后需移交的PPP项目资产范围的，则会计上只考虑作为金融资产还是无形资产。
2 、“运营单位预期可取得该合同而发生的成本”要看具体是什么性质，例如是为了取得合同而支付的佣金等？还是必要的运营准备支出？如果是前者，则属于合同取得成本。